【裁判字號】    98,訴,619
【裁判日期】    981020
【裁判案由】    毒品危害防制條例
【裁判全文】
臺灣苗栗地方法院宣示判決筆錄           98年度訴字第619號
公  訴  人  臺灣苗栗地方法院檢察署檢察官
被      告  乙○○
                      4號
指定辯護人  本院公設辯護人  甲○○
上列被告因毒品危害防制條例案件（起訴案號：98年度毒偵字第
874 號），本院於中華民國98年10月20日下午4 時許，在本院第
10法庭宣示判決，出席職員如下：
                審判長法  官  柳章峰
法官起立朗讀判決主文、犯罪事實要旨、處罰條文、附記事項，
及告以上訴限制、期間並提出上訴狀之法院，且諭知記載其內容
：
一、主  文：
    乙○○施用第一級毒品，累犯，處有期徒刑捌月；扣案如附
    表編號一、所示之海洛因貳包、附表編號二所示之海洛
    因殘渣袋壹個均沒收銷燬之。又施用第二級毒品，累犯，處
    有期徒刑陸月；扣案如附表編號三所示之甲基安非他命吸食
    器壹組沒收。應執行有期徒刑壹年；扣案如附表編號一、
    所示之海洛因貳包、附表編號二所示之海洛因殘渣袋壹個
    均沒收銷燬之，扣案如附表編號三所示之甲基安非他命吸食
    器壹組沒收。
二、犯罪事實要旨：
（一）乙○○曾因施用毒品案件，經本院裁定送觀察、勒戒後，
      認無繼續施用毒品傾向，於民國89年6 月27日執行完畢出
      所，由台灣苗栗地方法院檢察署檢察官於89年6 月28日以
      89年度毒偵字第1140號為不起訴處分確定。詎上開觀察、
      勒戒未收其實效，乙○○於上開觀察、勒戒執行完畢後5
      年內，復有下列施用毒品之犯行：因施用毒品案件，經
      本院裁定送觀察、勒戒後，認無繼續施用毒品傾向，於90
      年11月2 日執行完畢出所，由台灣苗栗地方法院檢察署檢
      察官於90年11月7 日以90年度毒偵字第1684號為不起訴處
      分確定。又因施用毒品案件，經本院裁定送強制戒治外
      ，至其刑事責任部分，則經本院於91年1 月7 日以90年度
      苗簡字第922 號判決，判處有期徒刑3 月，於91年3 月4
      日確定。又因施用毒品案件，經台灣高等法院台中分院
      於92年5 月22日以92年度上易字第643 號判決，判處有期
      徒刑9 月並確定。又因施用毒品案件，經本院於92年6
      月17日以92年度訴字第121 號判決，判處有期徒刑9 月，
      於92年7 月14日確定。嗣上開案件，與另犯竊盜案件
      所判處之有期徒刑6 月，定應執行刑為有期徒刑1 年10月
      ，於95年7 月29日因縮刑期滿執行完畢（構成累犯）。
（二）乙○○仍未戒除毒癮，復基於施用第1 級毒品海洛因之犯
      意，於98年5 月27日凌晨2 時許，在苗栗縣苗栗市某友人
      住處，以注射針筒（未扣案）注射之方式，施用第1 級毒
      品海洛因1 次；約隔半小時後，再另基於施用第2 級毒品
      甲基安非他命之犯意，以將甲基安非他命置於吸食器內，
      用火燒烤吸取其產生煙霧之方式，施用第2 級毒品甲基安
      非他命1 次。嗣苗栗縣警察局苗栗分局文山派出所員警，
      於98年5 月28日清晨，在苗栗縣苗栗市○○路新港大橋往
      後龍方向，先逮捕搶奪嫌疑犯乙○○後，另於98年5 月28
      日上午10時15分許，至乙○○位於苗栗縣後龍鎮龍坑里16
      鄰十班坑156 之54號住處，徵得乙○○之母陳秋嬌同意，
      進入屋內搜索，搜得乙○○所有如附表所示之物品，乙○
      ○向警方坦承其有上開施用海洛因之犯行，並同意警方對
      其採尿送驗結果，其尿液除呈有海洛因之代謝物嗎啡陽性
      反應外，另呈有甲基安非他命陽性反應，始發現其另有上
      開施用甲基安非他命之犯行。
（三）案經苗栗縣警察局苗栗分局報請台灣苗栗地方法院檢察署
      檢察官偵查起訴。
三、處罰條文：
    毒品危害防制條例第10條第1項、第2項。
四、附記事項：
    按依修正後之毒品危害防制條例規定，僅限於「初犯」及「
    5 年後再犯」二種情形，始應先經觀察、勒戒或強制戒治程
    序，倘被告於5 年內已再犯，經依法追訴處罰，縱其第3 次
    （或第3 次以上）再度施用毒品之時間，在初犯經觀察、勒
    戒或強制戒治執行完畢釋放5 年以後，已不合於「5 年後再
    犯」之規定，依最高法院95年度台非字第59號、第65號判決
    意旨，及最高法院95年度第7 次刑事庭會議決議，無再送觀
    察、勒戒之必要，檢察官應逕予起訴。查本件被告雖係觀察
    、勒戒執行完畢滿5 年後再犯，惟被告於前次觀察、勒戒期
    滿執行完畢後5 年內，仍有施用毒品之犯行，經檢察機關及
    法院追訴處罰，檢察官對本案逕予起訴，程序自屬合法，附
    此敘明。
五、協商判決除有刑事訴訟法第455 條之4 第1 項第1 款於本訊
    問程序終結前，被告撤銷協商合意或檢察官撤回協商聲請者
    ；第2 款被告協商之意思非出於自由意志者；第4 款被告所
    犯之罪非第455 條之2 第1 項所定得以協商判決者；第6 款
    被告有其他較重之裁判上一罪之犯罪事實者；第7 款法院認
    應諭知免刑或免訴、不受理者情形之一，及違反同條第2 項
    「法院應於協商合意範圍內為判決；法院為協商判決所科之
    刑，以宣告緩刑或2 年以下有期徒刑、拘役或罰金為限」之
    規定者外，不得上訴。
六、如有前項得上訴之情形，若不服本件判決，得自收受判決筆
    錄送達之日起10日內，向本院提出上訴書狀，上訴於第二審
    法院。
中    華    民    國    98    年    10    月    20    日
                  台灣苗栗地方法院刑事第三庭
                            書記官  陳采瑜
                      審判長法  官  柳章峰
以上正本係照原本製作。
                            書記官  陳采瑜
中    華    民    國    98    年    10    月    20    日
附表
┌─┬────────────────┬───────────────┐
│編│ 扣案物品名稱                   │ 備 註                        │
│號│                                │                              │
├─┼────────────────┼───────────────┤
│一│粉末4包                         │                              │
├─┼────────────────┼───────────────┤
││米黃色粉末1 包（淨重2.33公克）  │鑑定結果無法定毒品成分。
├─┼────────────────┼───────────────┤
││白色粉末1 包（淨重1.74公克）    │鑑定結果無法定毒品成分。      │
├─┼────────────────┼───────────────┤
││米黃色粉末1 包（淨重0.05公克）  │鑑定結果含微量海洛因成分。    │
├─┼────────────────┼───────────────┤
││白色粉末1 包（淨重0.99公克）    │鑑定結果含微量海洛因成分。    │
├─┼────────────────┼───────────────┤
│二│海洛因殘渣袋1個。               │                              │
├─┼────────────────┼───────────────┤
│三│甲基安非他命吸食器1組。         │                              │
└─┴────────────────┴───────────────┘


司法院資訊處製作；財團法人民間司法改革基金會備份。
